臺灣桃園地方法院刑事裁定　
111年度聲字第1394號
聲  請  人  臺灣桃園地方檢察署檢察官
受  刑  人  李宏恩




上列聲請人因受刑人數罪併罰有二裁判以上，聲請定其應執行之
刑（111年度執聲字第952號），本院裁定如下：
    主  文
李宏恩所犯如附表所示之罪，所處如附表所示之刑，應執行拘役
壹佰日，如易科罰金，以新臺幣壹仟元折算壹日。
    理  由
一、聲請意旨略以：受刑人李宏恩因犯毀棄損壞案件，先後經判
    決確定如附表，應依刑法第53條、第51條第6款定其應執行
    之刑，爰依刑事訴訟法第477條第1項聲請裁定等語。
二、按裁判確定前犯數罪者，併合處罰之；數罪併罰，有二裁判
    以上者，依第51條之規定，定其應執行之刑；數罪併罰，分
    別宣告其罪之刑，宣告多數拘役者，比照前款定其刑期，即
    於各刑中之最長期以上，各刑合併之刑期以下，定其刑期，
    但不得逾120日，刑法第50條第1項本文、第53條、第51條第
    6款定有明文。另有二裁判以上，經定其執行刑後，又與其
    他裁判併合更定其執行刑者，前定之執行刑當然失效，仍應
    以原來宣告之數個刑罰計算，而不以當時該數罪所定應執行
    刑為計算之基準；而上開更定之應執行刑，不應比前定之應
    執行刑加計其他裁判所處刑期後為重，否則即與法律秩序理
    念及法律目的內部界限有違，難認適法，此有最高法院57年
    度台抗字第198號、93年度台非字第192號裁定意旨可資參照
    。又定應執行之刑，應由犯罪事實最後判決之法院檢察官聲
    請該法院依上開規定裁定之，不能因犯罪之一部分所科之刑
    業經執行完畢而認檢察官之聲請為不合法，予以駁回，至已
    執行部分自不能重複執行，應由檢察官於指揮執行時扣除之
    ，此與定應執行之刑之裁定無涉，此有最高法院82年度台抗
    字第313號裁定意旨可資參照。
三、經查：
（一）受刑人李宏恩所犯如附表所示之罪，先後經如附表所示之
      法院判處如附表所示之刑，並均確定在案，且本院復為最
      後事實審法院等情，有各該判決書及臺灣高等法院被告前
      案紀錄表在卷可稽。又受刑人所犯如附表編號1所示之罪
      ，其判決確定日期為民國110年1月6日，而如附表編號2至
      5所示之罪，其犯罪日期係於上開判決確定日期之前，符
      合併合處罰之規定，是聲請人聲請定其應執行之刑，本院
      審核聲請人所附相關事證，認其聲請為正當，爰依刑法第
      53條、同法第51條第6款之規定，並斟酌受刑人所犯如附
      表所示之罪，均為毀棄損壞案件，責任非難重複程度較高
      ，且犯罪時間相距甚近，暨其所犯各罪所反映之受刑人之
      人格特性、對受刑人施以矯正之必要性、犯罪預防等情狀
      ，為整體非難之評價，並定其應執行刑如主文所示，及諭
      知易科罰金之折算標準。
（二）至受刑人所犯如附表編號1所示罪刑部分，固已執行完畢
      ，有前揭臺灣高等法院被告前案紀錄表附卷足憑，惟參諸
      上開最高法院裁判意旨，已執行部分因不能重複執行，而
      應如何折抵合併所應執行之刑期，係檢察官指揮執行之問
      題，與定應執行刑之裁定無涉，附此敘明。
四、依刑事訴訟法第477條第1項，裁定如主文。
中　　華　　民　　國　　111 　年　　5 　　月　　22　　日
                  刑事第八庭    法  官  郭書綺
以上正本證明與原本無異。
如不服本裁定，應於裁定送達後5 日內向本院提出抗告狀。
　　　　　　　　　　　　　　　  書記官　蔡忠晏
中　　華　　民　　國　　111 　年　　5 　　月　　23　　日
附表：

 編          號            1            2            3  罪          名  毀棄損壞 毀棄損壞 毀棄損壞  宣    告    刑  拘役30日，如易科罰金，以新臺幣1,000元折算1日 拘役50日，如易科罰金，以新臺幣1,000元折算1日 拘役25日，如易科罰金，以新臺幣1,000元折算1日  犯  罪  日  期  109年6月14日 109年7月26日 109年6月14日 偵查（自訴）機關 年度案號  桃園地檢109年度速偵字第3485號 桃園地檢109年度偵緝字第2128、2129、2130、2131號 桃園地檢109年度偵緝字第2128、2129、2130、2131號 最  後  事實審 法    院        桃園地院        桃園地院        桃園地院  案    號 109年度桃原交簡字第526號 110年度桃原簡字第3號 110年度桃原簡字第3號  判決日期 109年12月1日 110年9月28日 110年9月28日 確  定  判  決 法    院        桃園地院        桃園地院        桃園地院  案    號 109年度桃原交簡字第526號 110年度桃原簡字第3號 110年度桃原簡字第3號  判    決 確定日期 110年1月6日 111年3月25日 111年3月25日      備  註  桃園地檢110年度執字第1510號 桃園地檢111年度執字第4647號 桃園地檢111年度執字第4647號    編號2至5經本院以110年度桃原簡字第3號判決定應執行拘役80日  


 編          號  4 5  罪          名  毀棄損壞 毀棄損壞  宣    告    刑  拘役20日，如易科罰金，以新臺幣1,000元折算1日 拘役10日，如易科罰金，以新臺幣1,000元折算1日  犯  罪  日  期  109年7月1日 109年5月13日 偵查（自訴）機關 年度案號  桃園地檢109年度偵緝字第2128、2129、2130、2131號 桃園地檢109年度偵緝字第2128、2129、2130、2131號 最  後  事實審 法    院        桃園地院        桃園地院  案    號 110年度桃原簡字第3號 110年度桃原簡字第3號  判決日期 110年9月28日 110年9月28日 確  定  判  決 法    院        桃園地院        桃園地院  案    號 110年度桃原簡字第3號 110年度桃原簡字第3號  判    決 確定日期 111年3月25日 111年3月25日      備  註  桃園地檢111年度執字第4647號 桃園地檢111年度執字第4647號   編號2至5經本院以110年度桃原簡字第3號判決定應執行拘役80日